【裁判字號】    99,聲判,106
【裁判日期】    991111
【裁判案由】    聲請交付審判
【裁判全文】
臺灣高雄地方法院刑事裁定             99年度聲判字第106號
聲  請  人  乙○○
代  理  人  林伯祥律師
            王銘鈺律師
被      告  甲○○
            丙○○
上列聲請人因被告涉嫌業務過失致死案件，不服臺灣高等法院高
雄分院檢察署檢察長中華民國99年10月6 日99年度上聲議字第18
33號駁回聲請再議之處分（原不起訴處分案號：臺灣高雄地方法
院檢察署98年度偵字第33650 號），聲請交付審判，本院裁定如
下：
    主  文
聲請駁回。
    理  由
一、本件聲請交付審判意旨、原檢察官不起訴處分及駁回再議處
    分意旨各如附件聲請狀、臺灣高雄地方法院檢察署檢察官不
    起訴處分書及臺灣高等法院高雄分院檢察署檢察長處分書。
二、按告訴人不服上級法院檢察署檢察長或檢察總長認再議為無
    理由而駁回之處分者，得於接受處分書後10日內委任律師提
    出理由狀，向該管第一審法院聲請交付審判。法院認為交付
    審判之聲請不合法或無理由者，應駁回之。刑事訴訟法第25
    8 條之1 、第258 條之3 第2 項前段，分別定有明文。本件
    聲請人即告訴人乙○○（下稱聲請人）以被告甲○○、丙○
    ○涉犯業務過失致死罪嫌，向臺灣高雄地方法院檢察署提出
    告訴，經該署檢察官於民國99年8 月30日以98年度偵字第
    33650 號為不起訴處分後，因聲請人不服而聲請再議，經臺
    灣高等法院檢察署檢察長於99年10月6 日以99年度上聲議字
    第1833號處分書認為再議無理由而駁回其再議聲請，並於99
    年10月8 日送達於聲請人，經聲請人於99年10月18日委任律
    師具狀向本院聲請交付審判等情，有臺灣高等法院高雄分院
    檢察署送達證書影本、聲請人所提刑事聲請交付審判狀首頁
    本院戳記之收狀日期可稽，揆諸前開說明，本件聲請之程序
    即屬適法，合先敘明。
三、次按：
  (一)刑事訴訟法增訂「聲請法院交付審判」制度，其目的無非對
    檢察官起訴裁量有所制衡，除貫徹檢察機關內部檢察一體之
    原則所含有之內部監督機制外，另宜有檢察機關以外之監督
    機制，由法院保有最終審查權而介入審查，提供告訴人多一
    層救濟途徑（刑事訴訟法第258 條之1 立法理由參照），以
    促使檢察官對於不起訴處分為最慎重之篩選，審慎運用其不
    起訴裁量權，是依其立法意旨，既為對檢察官不起訴或緩起
    訴裁量權制衡之外部監督機制，法院證據調查之範圍，自應
    限於偵查中曾顯現之證據，就檢察官本於確信，依調查證據
    所得而獲致心證，除有違背經驗法則及論理法則，猶不得因
    各人對證據證明力之認知有異而率指其處分為違法或不當。
  (二)告訴人之告訴，係以使被告受刑事訴追為目的，是其陳述是
    否與事實相符，仍應調查其他證據以資審認，最高法院著有
    52年臺上字第1300號判例可資參照；又被害人就其被害事實
    所為之陳述，係使其所指之加害人受刑事訴追為目的，其與
    加害人即被告在訴訟利害關係上，處於相反之地位，故被害
    人以證人身分就其被害事實予以陳述，如其陳述本身無瑕疵
    可指，且經調查其他必要證據結果，足以擔保其陳述內容確
    與事實相符，固得採為斷罪依據，惟若查無其他證據足以審
    認其所述確與事實相符，自難僅以被害人之片面指述，遽為
    不利於被告之認定（最高法院98年度臺上字第4866號、第51
    08號判決參照）。
四、本件臺灣高等法院高雄分院檢察署檢察長原駁回再議處分認
    為臺灣高雄地方法院檢察署檢察官原不起訴處分以被告罪嫌
    不足而予不起訴處分為適當，因而駁回聲請人所為再議之聲
    請，除引據行政院衛生署醫事審議委員會就本案所為之鑑定
    外，並詳述蔡元吉先生於被告二人服務之義大醫院就醫期間
    之身體狀況發展，就被告所採取各項對應之醫療措施逐一論
    述，復敘明其依2005年臺灣感染症醫學會所制定之「白血球
    低下發燒病人抗生素治療準則」、「合併治療與單一治療之
    分析、美國院內感染肺炎治療準則、「疑似呼吸器感染肺炎
    之經驗性治療」、「社區感染肺炎治療指引」、「敗血症症
    候群」等醫學專業研究文獻，認定被告二人之行為均符合醫
    療常規，尚未發現有疏失等情，論述內容邏輯明確，尚無違
    背經驗法則、論理法則或其他證據法則之處，聲請意旨除空
    言指摘被告各項醫療措施違反醫療常規、前開醫事審議委員
    會之鑑定結果不當者外，既未據敘明其指述之具體憑據，復
    不能指明前開檢察官本於確信，依調查證據所得獲致心證而
    為不起訴及駁回再議處分之過程有何瑕疵，揆諸前開說明，
    自不得僅因立場與被告對立之聲請人空言指摘，遽認原不起
    訴處分及駁回再議之處分有何違法不當。
五、綜上所述，本件聲請人於偵查中對被告所為指摘，既已經檢
    察官詳為調查及斟酌，且臺灣高雄地方法院檢察署檢察官不
    起訴處分書及臺灣高等法院高雄分院檢察署檢察長處分書所
    載理由亦未違背經驗法則、論理法則或其他證據法則，聲請
    意旨對駁回再議之處分空言指摘，求予交付審判，非有理由
    ，應予駁回。
據上論斷，應依刑事訴訟法第258 條之3 第2 項前段，裁定如主
文。
中    華    民    國    99    年    11    月    11    日
                刑事第十九庭  審判長法  官  陳志銘
                                    法  官  吳芝瑛
                                    法  官  陳松檀
本裁定正本與原本相符。
不得抗告。
中    華    民    國    99    年    11    月    11    日
                                    書記官  洪季杏

司法院資訊處製作；財團法人民間司法改革基金會備份。
